【裁判字號】    98,交上易,1706
【裁判日期】    981222
【裁判案由】    業務過失傷害
【裁判全文】
臺灣高等法院臺中分院刑事判決      98年度交上易字第1706號
上  訴  人
即  被  告  丁○○
                      號
上列上訴人因業務過失傷害案件，不服臺灣臺中地方法院98年度
交易字第442號中華民國98年9月10日第一審判決（起訴案號：臺
灣臺中地方法院檢察署98年度偵字第 14926號），提起上訴，本
院判決如下：
    主  文
上訴駁回。
    事  實
一、丁○○平時以駕駛計程車載客維生，係從事駕駛業務之人。
    詎其於民國98年 2月23日凌晨，在臺中市之友人住處飲酒後
    ，已達不能安全駕駛動力交通工具之程度，仍於同日上午11
    時許，駕駛車牌號碼225-MG號營業小客車，搭載客人丙○○
    、乙○○，沿臺中縣大里市○○路由東往西方向行駛，嗣於
    同日上午11時9分許，途經該路段之編號14287號路燈前時，
    其原應注意汽車行進中之車前狀況，隨時採取必要安全措施
    。並應遵守行車速限，不得跨越分向限制線（即雙黃線）行
    駛。又其無不能注意之情事，其應注意，能注意，竟疏於注
    意前方來車，貿然以高速跨越分向限制線超車，因速度過快
    ，兼之酒醉駕車，導致車子失控，車頭擦撞由對向駛經該處
    之甲○○所駕駛之車牌號碼 3V-3325號自用小客車，致丙○○受有肝損傷、右側肋骨閉鎖性骨折合併血胸、臉部及胸壁
    及兩側前臂開放性傷口之傷害；乙○○受有右側腓骨骨折及
    左側橈骨骨折、右側顴骨骨折、頭部外傷併頭皮及顏面及右
    膝撕裂傷、雙眼眼球挫傷併結膜下出血等傷害；甲○○受有
    膝挫傷之傷害。丁○○亦受傷送醫救治後，於同日上午11時
    58分許，經抽血驗出其血液中酒精濃度達230.11MG/DL(換算
    呼氣酒精濃度為1.15MG/L)，顯已不能安全駕駛。
二、案經丙○○、乙○○、甲○○訴由臺中縣警察局霧峰分局報
    請臺灣臺中地方法院檢察署檢察官偵查起訴。
    理  由
一、被告丁○○對上開飲用酒類後不能安全駕駛動力交通工具之
    公共危險及過失傷害等犯行，迭於原審及本院審理時均坦承
    不諱，核與告訴人丙○○、乙○○、甲○○於警詢、偵訊中
    所指述之情節相符，並有刑法第185條之3案件測試觀察紀錄
    表、道路交通事故當事人酒精測定紀錄表、道路交通事故調
    查報告表(一)、(二)、道路交通事故現場圖、現場及車損照片、
    告訴人丙○○、乙○○、甲○○之診斷證明書、臺中縣警察
    局舉發違反道路交通管理事件通知單等附卷可稽，足認被告
    自白核與事實相符，應堪採信。再按汽車駕駛人飲用酒類後
    其吐氣所含酒精濃度超過每公升0.25毫克者，不得駕車；又
    雙黃實線，設於路段中，用以分隔對向車道，並雙向禁止超
    車、跨越或迴轉，道路交通安全規則第114條第2款及道路交
    通標誌標線號誌設置規則第149條第1項第 8款分別定有明文
    ，本件被告原應遵守前揭交通規則，且當時天候晴、日間自
    然光線、路面乾燥、無缺陷及障礙物且視距良好，並無不能
    注意之情事，竟疏未注意遵守前揭規定，酒後駕車並違規駛
    入對向車道，肇致本件車禍發生，致告訴人丙○○、乙○○
    、甲○○受有前開傷害，是其就本件車禍事故之發生，顯有
    過失，且其過失行為與告訴人丙○○、乙○○、甲○○所受
    前開傷害間具有因果關係甚明。綜上，本案事證明確，被告
    犯行洵堪認定，應予依法論科。
二、被告平日以駕駛計程車載客維生，係從駕駛業務之人，核被
    告所為，係犯刑法第185條之 3之公共危險罪，及同法第284
    條第 2項之業務過失傷害罪。其犯業務過失傷害罪部分，係
    以一行為，致告訴人丙○○、乙○○、甲○○三人受傷，為
    一行為犯三罪名，係想像競合犯，應從一重處斷（傷害丙○○部分）。被告為汽車駕駛人，酒醉駕車，致人受傷，犯業
    務過失傷害罪，爰依道路交通管理處罰條例第86條第 1項規
    定，加重其刑。被告所犯上開 2罪間，罪名不同，行為互異
    ，應予分論併罰。
三、原審以被告本案之前揭事證明確，並審酌被告素行不佳，曾
    犯公共危險等罪，有臺灣高等法院被告前案紀錄表在卷可參
    ，身為職業駕駛人竟一再酒醉駕車，本案並致乘客及對方車
    輛駕駛人等多人受傷，漠視公共安全，告訴人丙○○、乙○○二人所受傷害均不輕，迄至原審審結時猶未能賠償告訴人
    之損害，惟犯後坦承認罪，態度良好等一切情狀，量處如原
    審判決主文所示之刑，並定其應執行之刑。核其認事用法均
    無不當，量刑亦屬妥適。被告上訴意旨略以：其家境清寒，
    並有一現年六十五歲老母待其扶養，倘其因本案須入監服刑
    ，將造成家庭破碎之窘境，而其於原審判決後已先後與丙○○、甲○○成立訴訟上和解願分期賠償各該被害人所受損害
    等語，指原審判決量刑過重云云，上訴並無理由（按被告迄
    仍未與因本件事故而受傷最嚴重之被害人乙○○達成和解，
    賠償乙○○所受損害或取得乙○○諒解，併予敘明），應予
    駁回。
據上論斷，應依刑事訴訟法第368條，判決如主文。
本案經檢察官戊○○到庭執行職務。
中    華    民    國    98    年    12    月    22    日
                交通法庭審判長法  官  陳  紀  綱
                              法  官  姚  勳  昌
                              法  官  張  智  雄
以上正本證明與原本無異。
不得上訴。
                              書記官  詹  雅  婷
中    華    民    國    98    年    12    月    22    日
附錄本案論罪科刑法條全文：
中華民國刑法第185條之3
服用毒品、麻醉藥品、酒類或其他相類之物，不能安全駕駛動力
交通工具而駕駛者，處1年以下有期徒刑、拘役或科或併科15萬
元以下罰金。
中華民國刑法第284條
因過失傷害人者，處 6 月以下有期徒刑、拘役或 5 百元以下罰
金，致重傷者，處1年以下有期徒刑、拘役或5百元以下罰金。
從事業務之人，因業務上之過失傷害人者，處 1 年以下有期徒刑
、拘役或1千元以下罰金，致重傷者，處3年以下有期徒刑、拘役
或2千元以下罰金。


司法院資訊處製作；財團法人民間司法改革基金會備份。
